臺灣苗栗地方法院民事簡易判決　　　　 99年度苗簡字第268號
原　　　告　范智欽
訴訟代理人　范春榮
被　　　告　范新遠
　　　　　　范錦遠
　　　　　　范英雄
　　　　　　范木榮
　　　　　　范錦錢
　　　　　　范鳳蘭
兼　上6人
訴訟代理人　范子源
被　　　告　范掌妹
訴訟代理人　吳金木
被　　　告　葉彩雲
　　　　　　范瓊文
　　　　　　范瑋倫
　　　　　　范莉莉
　　　　　　范加村
　　　　　　范美蓮
　　　　　　范美琴
　　　　　　范美雲
　　　　　　范加成
　　　　　　陳范曲妹
　　　　　　陳范燈妹
　　　　　　范源林
　　　　　　范遠旺
　　　　　　范發駿
兼上1人及下3人
訴訟代理人　范清政
被　　　告　范日興
　　　　　　范登發
　　　　　　范玉蓮
兼　上1 人
訴訟代理人　范瑞良
被　　　告　張范順妹
　　　　　　徐淑鑾
　　　　　　范兆鴻
　　　　　　范發輝
　　　　　　范發隆
　　　　　　范發進
　　　　　　范劉開妹
　　　　　　范容
　　　　　　范凱雄
　　　　　　范棓棋
　　　　　　范兆興
　　　　　　范錦源
上6人共同
訴訟代理人　范子源
被　　　告　范朱五妹
　　　　　　范經綸
　　　　　　范遠堂
　　　　　　　　　　　　巷6號
　　　　　　楊連旺
　　　　　　楊明海
　　　　　　楊朝欽
　　　　　　黃錦國
　　　　　　范佑融
　　　　　　黃佑民
　　　　　　黃佑毓
　　　　　　范月霞
　　　　　　　　　　　　巷3弄4號4樓
　　　　　　黃月娥
　　　　　　　　　　　　964之11號
　　　　　　黃月芬
　　　　　　　　　　　　9號4樓
　　　　　　周范鳳妹
　　　　　　王范端妹
　　　　　　羅榮一
　　　　　　羅緣華
　　　　　　羅靜微
　　　　　　　　　　　　6樓之1
　　　　　　羅秋霞
　　　　　　　　　　　　號3樓之5
上列當事人間請求分割共有物事件，本院判決如下：
    主  文
原告之訴駁回。
訴訟費用由原告負擔。
    事實及理由
一、原告起訴主張：坐落苗栗縣苗栗市○○○段下南勢坑小段10
    34地號、地目林、面積6901平方公尺土地（以下簡稱系爭土
    地）為原告（應有部分6 分之1 ）及被告范新遠（應有部分
    12分之1 ）、范錦遠（應有部分12分之1 ）、范英雄（應有
    部分24分之1 ）、范木榮（應有部分24分之1 ）、范錦錢（
    應有部分12分之1 ）、范鳳蘭（應有部分48分之2 ）、范子
    源（應有部分48分之6 ）及訴外人范阿祿（應有部分12分之
    2 ）、范阿戊（應有部分12分之2 ）等人所共有。訴外人范
    阿祿已於民國49年2 月29日死亡，惟其繼承人即被告范掌妹
    、葉彩雲、范瓊文、范瑋倫、范莉莉、范加村、范美蓮、范
    美琴、范美雲、范加成、陳范曲妹、陳范燈妹、范源林、范
    遠旺、范發駿、范清政、范日興、范登發、范玉蓮、范瑞良
    、張范順妹、徐淑鑾、范兆鴻、范發輝、范發隆、范發進等
    就渠等之被繼承人范阿祿所遺系爭土地之應有部分迄未辦理
    繼承登記，為此訴請范阿祿之繼承人等就系爭土地應有部分
    辦理繼承登記。另范阿戊亦已於41年7 月16日死亡，其繼承
    人即被告范劉開妹、范容、范凱雄、范棓棋（原告書狀誤
    繕為范梧棋）、范兆興、范錦源、范朱五妹、范經綸、范遠
    堂、楊連旺、楊明海、楊朝欽、黃錦國、范佑融、黃佑民、
    黃佑毓、范月霞、黃月娥、黃月芬、周范鳳妹、王范端妹、
    羅榮一、羅麗華、羅靜微、羅秋霞等就渠等之被繼承人范阿
    戊所遺系爭土地之應有部分亦迄未辦理繼承登記，為此訴請
    范阿戊之繼承人等就系爭土地應有部分辦理繼承登記。又系
    爭土地並無因使用目的不能分割之情事，且兩造亦未定有不
    分割之協議，但就分割方法則無從獲得協議，爰依法訴請就
    系爭土地予以裁判分割等語。
二、按原告之訴，依其所訴之事實，在法律上顯無理由者，法院
    得不經言詞辯論，逕以判決駁回之，民事訴訟法第249 條第
    2 項定有明文。又請求分割共有物之訴，為固有之必要共同
    訴訟，主張分割之原告應以其他共有人全體為被告起訴，其
    當事人之適格，始無欠缺。且分割共有物之訴，須共有人全
    體參與訴訟，其當事人之適格始無欠缺，如有當事人不適格
    之情形，法院即不得對之為實體上之裁判。又關於當事人適
    格與否，為法院應依職權調查之事項，無論訴訟進行至如何
    之程度應隨時依職權調查之，最高法院著有85年度台上字第
    905 號判決意旨可資參照。
三、本件原告主張系爭土地為原告（應有部分6 分之1 ）及被告
    范新遠（應有部分12分之1 ）、范錦遠（應有部分12分之1
    ）、范英雄（應有部分24分之1 ）、范木榮（應有部分24分
    之1 ）、范錦錢（應有部分12分之1 ）、范鳳蘭（應有部分
    48分之2 ）、范子源（應有部分48分之6 ）及訴外人范阿祿
    （應有部分12分之2 ）、范阿戊（應有部分12分之2 ）等人
    所共有。范阿祿已於49年2 月29日死亡，被告范掌妹、葉彩
    雲、范瓊文、范瑋倫、范莉莉、范加村、范美蓮、范美琴、
    范美雲、范加成、陳范曲妹、陳范燈妹、范源林、范遠旺、
    范發駿、范清政、范日興、范登發、范玉蓮、范瑞良、張范
    順妹、徐淑鑾、范兆鴻、范發輝、范發隆、范發進等為其繼
    承人。另范阿戊亦已於41年7 月16日死亡，被告范劉開妹、
    范容、范凱雄、范棓棋（原告書狀誤繕為范梧棋）、范兆
    興、范錦源、范朱五妹、范經綸、范遠堂、楊連旺、楊明海
    、楊朝欽、黃錦國、范佑融、黃佑民、黃佑毓、范月霞、黃
    月娥、黃月芬、周范鳳妹、王范端妹、羅榮一、羅麗華、羅
    靜微、羅秋霞等為其繼承人等情，固據提出系爭土地登記謄
    本及范阿祿、范阿戊之除戶戶籍謄本、繼承系統表及相關戶
    籍謄本等件（詳卷一第6 至8 頁、第58至146 頁及第158 、
    159 頁、第299 至304 頁）為證。然查，原告99年9 月23日
    民事訴之撤回及追加訴訟狀所列系爭土地之共有人范阿祿之
    繼承人即被告范發輝業於本件起訴前之94年6 月10日即已死
    亡，此有其戶籍謄本附卷可按（詳卷一第104 頁），應無當
    事人能力，而范發輝之繼承人有配偶賴金雀及子范嘉豪、女
    范嘉鈴，亦有前開戶籍謄本可佐。又依原告99年11月12日民
    事呈報狀所附繼承系統表及戶籍謄本所示（詳卷一第299 、
    303 頁），范宜榛係范阿祿之繼承人，原告於本件亦未以其
    為被告。另依原告99年11月12日民事呈報狀所附繼承系統表
    及戶籍謄本所示（詳卷一第300 至304 頁），范桂媚、范桂
    英、范桂廷亦為范阿戊之繼承人，原告於本件亦未以渠等為
    被告。則揆諸首開說明，原告未依法以其他共有人全體為被
    告而起訴，本件分割共有系爭土地之當事人適格即有欠缺，
    法院不得為實體上之裁判，故本件在法律上顯無理由，爰不
    經言詞辯論，逕以判決駁回之。
四、據上論結，本件原告訴為無理由，依民事訴訟法第249 條第
    2項、第78條，判決如主文。
中    華    民    國   100    年    4     月    20    日
                  苗栗簡易庭法  官  王萬金
以上正本係照原本作成
如對本判決上訴，須於判決送達後20日內向本院提出上訴狀。
如委任律師提起上訴者，應一併繳納上訴審裁判費。
                            書記官  劉麗美
中    華    民    國   100    年    4     月    20    日